---
title: "CUNEF ETL - Assessment"
author: "Antonio Tello Gómez"
date: 2 de Diciembre de 2021
output:
  github_document:
    toc: true
---
# Introducción

Trabajo final de *Extracción, Transformación y Carga*. MUCD 2021/2022.
A partir de una base de datos con información sobre alojamientos de Airbnb en Madrid. La tarea consiste en extraer parte de esos datos, construir nuevas tablas transformándolos con ciertas directrices y subirlas de nuevo a la base de datos.
**Objetivo**: Construir dos tablas:  
**Tabla 1.** Evolución mensual del número de críticas por distrito, con predicción para el mes siguiente.  
**Tabla 2.** Distribución del tipo de alojamiento por distrito. Incluyendo nota media ponderada precio mediano. 

```{r Librerias, message=FALSE, warning=FALSE}
#Librerías
library(tidyverse)
library(stringr)
```

# Extract
```{r}
#Conexión a la base de datos
conn <- DBI::dbConnect(RSQLite::SQLite(), "airbnb.sqlite")

#Tablas en la base de datos
DBI::dbListTables(conn)
```

## 1. Extracción (listings).
```{r}
#Query de SQL para hacer la extracción
first_query <- "SELECT L.price, L.number_of_reviews, L.room_type, 
L.review_scores_rating, H.neighbourhood_group AS district
FROM Listings AS L
INNER JOIN Hoods AS H
ON L.neighbourhood_cleansed=H.neighbourhood"
#DataFrame con la información extraída
listings <- collect(tbl(conn, sql(first_query)))
glimpse(listings)
```

## 2. Extracción (reviews).
```{r}
#Query de SQL para hacer la extracción
second_query <- "SELECT COUNT(Reviews.id) AS reviews_number,
Hoods.neighbourhood_group AS district, strftime('%Y-%m', Reviews.date) AS mes
FROM Reviews
INNER JOIN Listings
ON Listings.id=Reviews.listing_id
INNER JOIN Hoods
ON Listings.neighbourhood_cleansed=Hoods.neighbourhood
WHERE strftime('%Y', Reviews.date) NOT LIKE '2010'
GROUP BY district, mes"
#DataFrame con la información extraída
reviews <- collect(tbl(conn, sql(second_query)))
glimpse(reviews)
```


# Transform

## 3. Transformación (listings).
```{r}
#Transformación del precio a númerico eliminando
#el $ y la coma
listings <- listings %>% 
  mutate(price = as.numeric(str_remove_all(price, "[,//$]")))
typeof(listings$price)
```

## 4. Transformación (listings).
**Opción B**
```{r}
#Para Number of Reviews

#Iteramos por las filas del df
for (i in 1:nrow(listings)) {
  # Condición para quedarnos con aquellas que contienen NA
  if (is.na(listings$number_of_reviews[[i]])) {
    # room_type para cada elemento NA
    rt <- listings$room_type[[i]]
    # Imputar valor aleatorio correspondiente a cada NA 
    #evitando que sea a su vez NA
    listings$number_of_reviews[[i]] <- 
      sample(na.omit(listings$number_of_reviews[listings$room_type==rt]),size=1)
    }
}
#Comprobamos que no quedan NAs
sum(is.na(listings$number_of_reviews))
```

```{r}
#Review_scores_rating
for (i in 1:nrow(listings)) {
  if (is.na(listings$review_scores_rating[[i]])) {
    rt <- listings$room_type[[i]]
    listings$review_scores_rating[[i]] <- 
      sample(na.omit(listings$review_scores_rating[listings$room_type==rt]),size=1)
  }
}
sum(is.na(listings$review_scores_rating))
```

## 5. Transformación (listings).

```{r}
#Tabla con nota media ponderada y precio mediano
#agrupada por distrito  tipo de alojamiento
tabla1 <- listings %>% 
  group_by(district,room_type) %>% 
  summarise(wh_avg_review = weighted.mean(review_scores_rating,number_of_reviews),
            median_price = median(price))
tabla1
```

## 6. Transformación (reviews).

```{r}
#Predicción para agosto con valores de julio
reviews_prediction <- reviews %>% 
  select(everything()) %>% 
  filter(mes == '2021-07') %>% 
  mutate(mes = '2021-08')

#Combinamos predicciones con la tabla orginal
reviews <- reviews %>% 
  bind_rows(reviews_prediction) %>% 
  arrange(district,mes)
tail(reviews)
```

## 7. Transformación (reviews). 

```{r}
#df con todas las posibles combinaciones de fechas con distritos
df <- tibble(expand.grid(district = unique(reviews$district), 
                 mes = substring(seq(as.Date("2011-01-01"),
                                     as.Date("2021-08-01"),
                                     by="months"), 1, 7)))

#join de ambos df para añadir combinaciones que faltaban
reviews_wpred <- reviews %>% 
  full_join(df) %>% 
  arrange(district,mes) %>% 
  #convertimos los NAs que acabamos de introducir en 0
  mutate(reviews_number = ifelse(is.na(reviews_number), 0, reviews_number))
reviews_wpred
```


# Load 

## 8. Carga 
```{r}
#Subimos tabla de Reviews con predicciones a la base de datos
RSQLite::dbWriteTable(conn, "Reviews_wpred", reviews_wpred)
collect(tbl(conn, sql("SELECT * FROM Reviews_wpred LIMIT 10")))

#Subimos tabla de resumen de Listings a la base de datos
RSQLite::dbWriteTable(conn, "Listings_summary", tabla1)
collect(tbl(conn, sql( "SELECT * FROM Listings_summary LIMIT 10")))

```
```{r}
#Desconexión de la base de datos
RSQLite::dbDisconnect(conn)
```


